【裁判字號】    99,監宣,64
【裁判日期】    991103
【裁判案由】    監護宣告
【裁判全文】
臺灣宜蘭地方法院民事裁定              99年度監宣字第64號
聲  請  人  游淑芬
上列聲請人聲請監護宣告事件，本院裁定如下：
    主    文
宣告游許麗華（女、民國○○年○○月○○日生、身分證統一編號：Ｚ0
00000000號）為受監護宣告之人。
選定游漢輝（男、民國○○年○月○○日生、身分證統一編號：Ｚ0000
00000號）為受監護宣告之人之監護人。
指定游淑芬（女、民國○○年○月○日生、身分證統一編號：Ｚ00000
0000號）為會同開具財產清冊之人。
聲請費用新臺幣壹仟元由受監護宣告之人負擔。
    理    由
一、按「對於因精神障礙或其他心智缺陷，致不能為意思表示或
    受意思表示，或不能辨識其意思表示之效果者，法院得因本
    人、配偶、四親等內之親屬、最近一年有同居事實之其他親
    屬、檢察官、主管機關或社會福利機構之聲請，為監護之宣
    告」，民法第14條第1項定有明文。再「法院為監護之宣告
    時，應依職權就配偶、四親等內之親屬、最近一年有同居事
    實之其他親屬、主管機關、社會福利機構或其他適當之人選
    定一人或數人為監護人，並同時指定會同開具財產清冊之人
    」，民法第1111條第1項亦著有明文。
二、本件聲請人游淑芬主張其母游許麗華於民國99年7月16日因
    腦中風合併右側肢體無力，致不能為意思表示或受意思表示
    ，或不能辨識其意思表示之效果，為此依法聲請對游許麗華
    為監護之宣告等語。
三、本院審驗游許麗華之心神狀況，並採用行政院國軍退除役官
    兵輔導委員會員山榮民醫院精神科醫師楊凱鈞之精神鑑定報
    告，認個案為中風產生之器質性腦病變，雖經長期住院與復
    健治療後，其認知功能與自我照顧能力仍進一步退化，目前
    屬於臨床失智症量表最嚴重等級，其在基本日常生活功能、
    經濟活動能力均屬完全依賴，並完全缺乏社交活動之能力，
    此有該院99年10月6日員醫醫字第0990005386號函所附精神
    鑑定報告書附卷可稽。爰依首開民法第14條第1項之規定，
    宣告游許麗華為受監護宣告之人。
四、又游漢輝為游許麗華之配偶，游淑芬為游許麗華之女，而游
    許麗華之家庭成員游明豐、游淑芬、游漢輝一致同意由游漢
    輝擔任游許麗華之監護人，並由游淑芬擔任會同開具財產清
    冊之人，此有聲請人提出之家庭會議紀錄1件在卷可佐。爰
    依首開民法第1111條第1項之規定，選定游漢輝擔任游許麗
    華之監護人，並指定游淑芬擔任會同開具財產清冊之人，以
    維護受監護宣告人之權益。
五、依民事訴訟法第608條第1項，裁定如主文。
中    華    民    國    99    年    11    月    3     日
                  臺灣宜蘭地方法院家事法庭
                      法  官  周健忠
以上正本與原本無異。
本裁定監護宣告部分不得抗告；如不服本裁定關於選定監護人及
指定會同開具財產清冊之人等部分，應於裁定送達後10日內向本
院提出抗告狀（應附繕本）。
中    華    民    國    99    年    11    月    3     日
                      書記官  姚國華

司法院資訊處製作；財團法人民間司法改革基金會備份。
